臺灣臺北地方法院民事裁定
111年度抗字第353號
抗  告  人  沈雅文  
相  對  人  和潤企業股份有限公司

法定代理人  劉源森  


上列當事人間聲請本票裁定事件，抗告人對於民國111年5月10日
本院111年度司票字第6903號民事裁定提起抗告，本院裁定如下
：
    主  文
抗告駁回。
抗告程序費用新臺幣壹仟元由抗告人負擔。
    理  由
一、按執票人向本票發票人行使追索權時，得聲請法院裁定後強
    制執行，票據法第123條定有明文。又本票執票人依上揭規
    定，聲請法院裁定許可對發票人強制執行係屬非訟事件，此
    項聲請之裁定及抗告法院之裁定，僅依非訟事件程序，以審
    查強制執行許可與否，並無確定實體上法律關係存否之效力
    ，如發票人就票據債務之存否有爭執時，應由發票人提起確
    認之訴，以資解決（最高法院56年台抗字第714號、57年台
    抗字第76號裁定意旨參照）。再按執票人依票據法第123條
    規定，向本票發票人行使追索權時，聲請法院裁定對發票人
    之財產強制執行者，發票人縱對於簽章之真正有所爭執，法
    院仍應為准許強制執行之裁定（最高法院52年台抗字第163
    號裁定意旨參照）。
二、本件相對人主張：其執有抗告人與原審共同相對人林畇馨即
    承運企業行、沈靖萱於民國110年10月9日共同簽發之本票1
    紙(下稱系爭本票)，內載金額新臺幣（下同）472萬5000元
    ，付款地在臺北市，利息約定自遲延日起按年利率20％計算
    ，免除作成拒絕證書，到期日111年4月21日，詎於到期後經
    提示僅支付其中部分外，其餘412萬5000元未獲付款，為此
    提出本票1紙，聲請裁定就上開金額及依約定年息16％計算之
    利息准許強制執行等語。
三、本件抗告意旨略以：抗告人從未簽發系爭本票，系爭本票係
    偽造，為此提出抗告，請求廢棄原裁定等語。
四、經查，相對人主張之事實，業據其提出系爭本票為證，經原
    審就系爭本票為形式上之審查，認其已具備本票各項應記載
    事項，合於票據法第120條規定，屬有效之本票，乃依同法
    第123條裁定准許強制執行，核無不合。至抗告人雖主張其
    未曾簽發系爭本票，惟關於系爭本票是否係偽造，核屬實體
    上法律關係之爭執，揆諸前開說明，尚非本件非訟事件程序
    所得審究，抗告人自應另循訴訟程序解決之。從而，本件抗
    告指摘原裁定不當，求予廢棄，為無理由，應予駁回。又抗
    告人所提抗告既無理由，自無民事訴訟法第56條第1項第1款
    規定之適用（最高法院93年度台上字第62號判決意旨參照）
    ，爰不列林畇馨即承運企業行、沈靖萱為視同抗告人，附此
    敘明。
五、依非訟事件法第46條、第21條第2項、第24條第1項，民事訴
    訟法第495條之1第1項、第449條第1項、第95條、第78條，
    裁定如主文。
中　　華　　民　　國　　111 　年　　7 　　月　　27　　日
　　　　　　　　　民事第七庭　審判長法　官　姜悌文
　
　　　　　　　　　　　　　　　　　　法　官　許筑婷　
　
　　　　　　　　　　　　　　　　　　法　官　郭思妤
以上正本係照原本作成。
本裁定除以適用法規顯有錯誤為理由，不得再為抗告。如再為抗
告，應於收受後10日內委任律師為代理人向本院提出再抗告狀，
並繳納再抗告費新臺幣1,000 元。
中　　華　　民　　國　　111 　年　　7 　　月　　27　　日
                                    書記官　程美儒